臺灣高等法院臺南分院刑事判決
　　　　　　　　　　　　　　　　　94年度軍上字第12號　Ａ
上　訴　人
即　被　告　乙○○
選任辯護人　林基豐　律師
上列上訴人因違反長官職責案件，不服國防部高等軍事法院高雄
分院94年高判字第90號中華民國94年8月4日第二審判決（起訴案
號：國防部南部地方軍事法院檢察署93年度平訴 (一)字第527號
），提起上訴，本院判決如下：
    主  文
上訴駁回。
乙○○緩刑參年。
    理    由
一、按軍事審判法第181條第5項規定，當事人不服高等軍事法院
    宣告有期徒刑之上訴判決者，得以判決違背法令為理由，向
    高等法院提起上訴。是向高等法院提起上訴，應以原判決違
    背法令為理由，係屬法定要件。如上訴理由狀，未依據卷內
    訴訟資料，具體指摘原判決不適用法則或如何適用不當，或
    所指摘原判決違法情事，顯與法律規定得為向高等法院提出
    上訴判決違背法令情形，不相適合時，均應認為其上訴為違
    背法律上程式，予以駁回。
二、本件原判決以上訴人即被告乙○○係後備906旅憲兵排下士
    第一班副班長（92年3月4日入伍，93年11月4日奉准留營續
    服現役，志願役），於93年7月中旬某日12時許，得知該排
    不同建制班之第2班2兵被害人甲○○，於旅部連出公差時，
    私下擅自抽煙，乃憑藉職權以外之下士官階級勢力，在該單
    位曬衣場，以整包香煙20支，用橡皮筋捆成1捆，塞入甲○
    ○嘴中，並點燃香煙，令甲○○1次抽完，繼而將該抽完之
    煙灰、煙蒂一併丟入裝水之臉盆中，並要甲○○以該臉盆水
    洗臉等違反人道之凌虐方式 (未成傷），加諸於甲○○，足
    使一般人不堪忍受，而有殘酷感，迨同年10月2日因乙○○
    違反軍紀營規，該管監察官覃文燦少校約談該排弟兄後始查
    悉上情，本件原判決維持第一審認被告乙○○上官藉勢凌虐
    軍人，處有期徒刑一年，駁回其在第二審之上訴。已詳敘認
    定犯罪事實之依據及憑以認定之理由，從形式上觀察，原判
    決並無任何違背法令之處。上訴意旨執以指摘原判決違背法
    令，並無理由，應予駁回。惟查上訴人係受二年以下有期徒
    刑之諭知，姑念渠並無前科紀錄，此有台灣高等法院被告全
    國前案紀錄表（本院卷第17頁）附卷可稽，此次祇因一時疏
    於慎慮，施教不當，致誤觸刑章，渠事後既知及時醒悟，已
    向被害人道歉，立有和解書一紙（本院卷第56頁）足見秉性
    不惡，經此論罪科刑教訓，爾後當知所戒惕，信無再犯之虞
    ，認其所處之刑，以暫不執行為適當，爰併予宣告緩刑三年
    ，以勵自新。
三、據上論斷，應依軍事審判法第206條第1項，刑事訴訟法第39
    6條、刑法第74條第1款，判決如主文。
中　　華　　民　　國　　94　　年　　12　　月　　20　　日
                  刑事第六庭    審判長法　官　蔡崇義
                                      法　官　董武全
                                      法　官　侯明正
以上正本證明與原本無異。
不得上訴。
　　　　　　　　　　　　　　　　　　　書記官　李育儒
中　　華　　民　　國　　94　　年　　12　　月　　22　　日
